【裁判字號】    89,易,3631
【裁判日期】    891106
【裁判案由】    賭博等
【裁判全文】
臺灣板橋地方法院刑事判決                        八十九年度易字第三六三一號
    公  訴  人  臺灣板橋地方法院檢察署檢察官
    被      告  甲○○
                乙○○
右列被告等因賭博等案件，經檢察官提起公訴（八十九年度偵字第一五九八０號），
本院判決如左：
    主  文
甲○○以賭博為常業，累犯，處有期徒刑陸月，併科罰金壹萬元。有期徒刑如易科罰
金，罰金如易服勞役均以佰元折算壹日。如附表編號一、二、三所示之物均沒收。
乙○○在公眾得出入之場所賭博財物，處罰金貳仟元，如易服勞役以佰元折算壹日
。如附表編號一、二所示之物均沒收。
    事  實
一、甲○○曾於民國（下同）八十七年間因犯賭博罪，經本院以八十七年度易字第三
    一七六號判處有期徒刑三月，八十七年九月十三日確定，於八十八年六月十五日
    易科罰金執行完畢，猶不知悔改，其明知未依電子遊戲場業管理條例規定辦理營
    利事業登記者，不得經營電子遊戲場業，竟基於經營電子遊戲場及常業賭博之犯
    意，自八十九年八月十七日起，在臺北縣新莊市○○街一巷二十號其所經營之公
    眾得出入之場所「龍群超商」內，擺設如附表編號一所示之電動賭博機具「滿貫
    大亨」四台、「動物奇觀」一台、「春秋二代」一台、「王牌對決」一台（均含
    ＩＣ板一塊），與不特定之賭客賭博財物，並賴以為生恃之為常業。其賭博方式
    係：由賭客以每新台幣（下同）十元向甲○○開分換得賭具內一分（十比一）後
    選牌押注，如押中則贏得其所押注分數倍數不等之分數，押不中則賭資即歸甲○
    ○所有，賭客如贏得分數可向甲○○以同一比例洗分換取現金。嗣於八十九年八
    月二十三日十八時五十分許，適有賭客乙○○在上址以上開之方式與甲○○賭博
    財物，當場為警查獲，並扣得當場賭博之器具上開電動賭博機具共七台（含ＩＣ
    板七塊）、在電動賭博機具內（賭檯）之代幣一百枚，及甲○○所有供經營賭博
    所用之日報表一張。
二、案經臺北縣警察局新莊分局報告臺灣板橋地方法院檢察署檢察官偵查起訴。
    理  由
一、右揭事實，業據被告甲○○、乙○○於警偵訊及本院審理中坦承不諱，並有如附
    表所示之物品扣案及檢查紀錄表一紙、台北縣政府營利事業登記證影本一紙、照
    片二張附卷可佐。本件事證明灼，被告等二人之犯行，均堪認定，應依法論科。
二、按未依電子遊戲場業管理條例規定辦理營利事業登記者，不得經營電子遊戲場業
    ，違反者應予處罰，電子遊戲場業管理條例第十五條、第二十二條分別定有明文
    。被告甲○○未依電子遊戲場業管理條例辦理營利事業登記，即在上址非法經營
    電子遊戲場業，擺設賭博性電動玩具，與不特定之賭客賭博財物，以甲○○所擺
    設如附表編號一所示之電子遊戲機具計七台（含ＩＣ板七塊）為賭具，以上開方
    式，與不特定之人賭博財物，業如前述，足見被告甲○○顯有以經營該電子遊戲
    機具店之所得恃以維生，而以之為常業之意圖甚明。核被告甲○○所為，係犯電
    子遊戲場業管理條例第二十二條之罪及刑法第二百六十七條之常業賭博罪。被告
    乙○○之所為，係犯刑法第二百六十六條第一項前段之在公眾得出入場所賭博財
    物罪。被告甲○○所犯上開二罪間，有方法結果之牽連關係，應依刑法第五十五
    條之規定從一重之常業賭博罪處斷。又被告甲○○曾受如事實欄所述有期徒刑之
    執行完畢，此有臺灣高等法院檢察署刑案紀錄簡覆表一紙在卷可稽，其於五年以
    內再犯本件有期徒刑以上之罪，為累犯，應依刑法第四十七條之規定加重其刑。
    爰分別審酌被告二人各自犯罪之動機、目的、手段、及犯罪後坦承之態度等一切
    情狀，各量處如主文所示之刑，並就有期徒刑諭知易科罰金及罰金諭知易服勞役
    之折算標準，以資懲儆。
三、扣案如附表所示之物品其性質各如附表所述，並依法宣告沒收之。
據上論斷，應依刑事訴訟法第二百九十九條第一項前段，電子遊戲場業管理條例第二
十二條，刑法第十一條前段、第二百六十七條、第二百六十六條第一項前段、第二項
、第五十五條、第四十七條、第四十一條、第四十二條第二項、第三十八條第一項第
二款，罰金罰鍰提高標準條例第一條前段、第二條，判決如主文。
本案經檢察官陳伯厚到庭執行職務
中      華      民      國      八十九      年    十一    月     六     日
                                      臺灣板橋地方法院刑事第四庭
                                          法  官  劉  大  衛
右正本證明與原本無異
如不服本判決應於送達後十日內向本院提出上訴狀
                                          書記官  蕭  興  南
中      華      民      國      八十九      年    十一    月     十     日
附表：
┌──┬───────┬─────┬───┬──────┬───────┐
│編號│物  品  名  稱│數      量│所有人│  沒收法條  │備          註│
│    │              │          │      │   (刑法)   │              │
├──┼───────┼─────┼───┼──────┼───────┤
│ 一 │如事實欄所載電│ 七台     │      │二百六十六條│當場賭博之器具│
│    │動玩具        │(含ＩＣ板 │甲○○│第二項      │              │
│    │              │ 七塊)    │      │            │              │
├──┼───────┼─────┼───┼──────┼───────┤
│    │              │          │      │            │在賭檯（機具內│
│ 二 │代幣          │一百枚    │甲○○│二百六十六條│）之財物      │
│    │              │          │      │第二項      │              │
├──┼───────┼─────┼───┼──────┼───────┤
│    │              │          │      │            │              │
│ 三 │日報表        │一張      │甲○○│第三十八條第│供犯罪所用之物│
│    │              │          │      │一項第二款  │              │
└──┴───────┴─────┴───┴──────┴───────┘
附錄本案論罪科刑法條全文：
刑法第二百六十六條
在公共場所或公眾得出入之場所賭博財物者，處一千元以下罰金，但以供人暫時娛樂
之物為賭博者，不在此限。
當場賭博之器具與在賭檯或兌換籌碼處之財物，不問屬於犯人與否，沒收之。
刑法第二百六十七條
以賭博為常業者，處二年以下有期徒刑，得併科一千元以下罰金。
電子遊戲場業管理條例第十五條
未依本條例規定辦理營利事業登記者，不得經營電子遊戲場業。
電子遊戲場業管理條例第二十二條
違反第十五條規定者，處行為人一年以下有期徒刑、拘役或科或併科新臺幣五十萬元
以上二百五十萬元以下罰金。


司法院資訊處製作；財團法人民間司法改革基金會備份。
